臺灣臺北地方法院民事裁定
　　　　　　　                      111年度司輔宣字第2號
聲  請  人  游璧菁  

關  係  人  游于瑱  
上列聲請人聲請為受輔助宣告之人游富堯選任特別代理人事件，
本院裁定如下：
    主    文
選任游于瑱（女、民國00年00月0日生、身分證統一編號：Z0000
00000號）以附件所示之遺產分割協議書，於受輔助宣告之人游
富堯（男、民國00年0月0日生、身分證統一編號：Z000000000號
）辦理被繼承人游顯宗遺產分割相關事宜之特別代理人。
聲請費用由受輔助宣告之人游富堯負擔。
    理    由
一、聲請意旨略以：相對人游富堯前經本院裁定為受輔助宣告之
    人，並選任聲請人游璧菁為受輔助宣告之人游富堯之輔助人
    。因受輔助宣告之人游富堯之父游顯宗死亡，聲請人與受輔
    助宣告之人游富堯均為被繼承人游顯宗之繼承人，茲為辦理
    被繼承人游顯宗遺產分割協議，因輔助人與受輔助宣告之人
    之利益相反，依法不得代理，為維護受輔助宣告之人之權益
    ，爰依聲請選任聲請人及受輔助宣告人之親屬游于瑱，為受
    輔助宣告之人辦理被繼承人游顯宗遺產分割相關事宜之特別
    代理人等語。
二、按受輔助宣告之人為遺產分割、遺贈、拋棄繼承權或其他相
    關權利之行為時，應經輔助人同意，民法第15條之2第1項第
    6 款定有明文。又監護人之行為與受監護人之利益相反或依
    法不得代理時，法院得因監護人、受監護人、主管機關、社
    會福利機構或其他利害關係人之聲請或依職權，為受監護人
    選任特別代理人，同法第1098 條第2項亦有明文。是聲請拋
    棄繼承權事件中，因仍與遺產繼承與否相關，倘受輔助宣告
    之人之輔助人為繼承人，而受輔助宣告之人亦同為繼承人者
    ，依民法第106 條禁止自己代理之規定，乃依法不得代理，
    應依民法第1113 條之1第2項準用同法第1098條第2項規定，
    為受輔助宣告之人選定其特別代理人。 
三、經查，聲請人主張之事實，業據戶籍謄本、繼承系統表、遺
    產分割協議書、財政部臺北國稅局遺產稅免稅證明書等件影
    本為證，堪信為真實。則輔助人於辦理被繼承人游顯宗遺產
    分割協議事宜，與受輔助宣告之人游富堯之利害相反，依法
    不得代理，揆諸上揭說明，聲請為受輔助宣告之人游富堯選
    任特別代理人，為有理由。而游于瑱為受輔助人之妹，業於
    106年5月16日聲請拋棄繼承，經本院准予備查在案，其於辦
    理被繼承人游顯宗之遺產繼承分割事件中，並無繼承權或具
    其他利害關係，亦無不適或不宜擔任受輔助人之代理人之消
    極原因，堪信由游于瑱擔任受輔助宣告人之特別代理人，對
    其權益應可善盡保護之責任。從而，聲請人聲請本院就受輔
    助宣告人對於被繼承人游顯宗之遺產分割事件，選任游于瑱
    依附件所示之遺產分割協議書，為受輔助宣告之人之特別代
    理人，於法並無不合，應予准許。爰裁定如主文。
四、如不服本裁定應於送達後10日內向本院提出抗告狀，並繳納
    抗告費新臺幣1,000元。
中　　華　　民　　國　　111 　年　　3 　　月　　18　　日
                家事法庭  司法事務官  林嘉怡